【裁判字號】    95,再,39
【裁判日期】    950929
【裁判案由】    確認派下權存在
【裁判全文】
臺灣高等法院民事判決                    95年度再字第39號
    再審  原告  Ｃ○○兼王黃.
    再審  被告  亥○○即王南.
                天○○即王南.
                Ｅ○○
                乙○○
                丙○○
                己○○
                Ｍ○○
                庚○○
                辛○○
                甲○○
                Ｂ○○即王啟.
                Ａ○○即王啟.
                Ｄ○○即王啟.
                Ｎ○○
                Ｏ○○
                地○○即王宏.
                丑○○即王宏.
                子○○即王宏.
                癸○○即王宏.
                宙○○即王聰.
                Ｇ○○即王聰.
                Ｈ○○即王勳.
                Ｉ○○即王勳.
                Ｆ○○即王水.
                戌○○即王水.
                玄○○即王水.
                Ｋ○○
                丁○○
                午○○
                未○○
                申○○
                巳○○
                酉○○
                戊○○
                Ｊ○○
                Ｌ○○
                黃○○
                宇○○
                壬○○
                Ｐ○○
                卯○○
                辰○○
                寅○○
上列當事人間認派下權存在事件，再審原告對於中華民國93年7
月7日本院93年度上更(二)字第4號、93年11月25日最高法院93年度
台上字第2425號確定判決提起再審之訴，本院裁定如下：
    主      文
再審之訴駁回。
再審訴訟費用由再審原告負擔。
    事      實
甲、再審原告方面
一聲明：最高法院93年度台上字第2425號、本院93年度上更(二)字
  第4號確定判決廢棄，發回本院。
二陳述：
  伊於前訴訟程序提出(一)台灣板橋地方法院86年度訴字第1399號
  86年10月23日民事補證狀及所附書證王瑞東於嘉義市調查站偵
  訊筆錄；(二)本院93年度上更(二)字第4號93年2月9日民事補證狀
  及所附書證王瑞東於本院93年度上更(一)字第173號91年3月1日
  審理筆錄；(三)本院93年度上更(二)字第4號93年5月3日民事補證
  狀及所附書證台灣嘉義地方法院檢察署82年度偵字第3469號起
  訴書；(四)本院93年度上更(二)字第4號93年5月7日民事補證狀及
  所附書證蕭敬造、王瑞東於嘉義市調查站偵訊筆錄；(五)本院93
  年度上更(二)字第4號93年2月3日民事補證狀及所附書證最高行
  政法院判決、財政部台北市國稅局處分書、財政部台北市國稅
  局復查決定書、財政部訴願決定書、行政院決定書等書狀及書
  證，如經法院斟酌，伊必可受較有利之裁判，詎最高法院93年
  度台上字第2425號、本院93年度上更(二)字第4號確定判決之法
  院竟未經斟酌即予捨棄，自有民事訴訟法第496條第1項第13款
  「當事人發現未經斟酌之證物或得使用該證物者」之再審事由
  。
三證據：提出最高法院93年度台上字第2425號判決、本院93年度
  上更(二)字第4號判決、86年10月23日民事補證狀及偵訊筆錄、
  93年2月9日民事補證狀及審理筆錄、93年5月3日民事補證狀及
  所附台灣嘉義地方法院檢察署82年度偵字第3469號起訴書、93
  年5月7日民事補證狀及所附偵訊筆錄影本各1件為證。
乙、再審被告方面：
    本件未經言詞辯論，再審被告無何聲明或陳述可資記載。
    理      由
一按再審之訴，顯無再審理由者，得不經言詞辯論，以判決駁回
  之，民事訴訟法第502條定有明文。又當事人發現未經斟酌之
  證物或得使用該證物者，如經斟酌可受較有利益之裁判時，得
  對確定終局判決提起再審之訴，民事訴訟法第496條第1項第13
  款定有明文。而所謂當事人發現未經斟酌之證物或得使用該證
  物，係指在前訴訟程序不知有該證物，現始知之，或雖知有此
  而不能使用，現始得使用者而言（最高法院32年上字第1247號
  判例意旨參照）。故若在前訴訟程序即已聲明之證據為法院所
  不採，或當事人早知有此證物得使用而不使用，即無所謂發見
  ，與上開發見未經斟酌之證物有間，均不得依上開規定提起再
  審之訴。
二查再審原告自承：伊於前訴訟程序提出上開書狀及書證，如經
  法院斟酌，伊必可受較有利之裁判，詎最高法院93年度台上字
  第2425號、本院93年度上更(二)字第4號確定判決之法院竟未經
  斟酌即予捨棄云云，足見上開再審原告所稱未經斟酌之證物，
  不但為再審原告在前訴訟程序中所已知，且經使用提出於法院
  ，依首揭說明，顯不符民事訴訟法第496條第1項第13款之再審
  事由。從而，再審原告以最高法院93年度台上字第2425號、本
  院93年度上更(二)字第4號確定判決有民事訴訟法第496條第1項
  第13款規定之再審理由，而提起本件再審之訴，顯無理由，爰
  不經言詞辯論以判決駁回之。
三本案事證已臻明確，再審原告其餘主張、陳述及所提之證據，
  經審酌後認與判決結果不生影響，爰不一一論述，附此敘明。
四結論：本件再審之訴顯無理由。依民事訴訟法第502條、第505
  條、第78條，判決如主文。
中    華    民    國    95    年    9    月    29     日
                    民事第九庭
                        審判長法  官 黃熙嫣
                              法  官 楊力進
                              法  官 李昆曄
正本係照原本作成。
如不服本判決，應於收受送達後20日內向本院提出上訴書狀，其
未表明上訴理由者，應於提出上訴後20日內向本院補提理由書狀
（均須按他造當事人之人數附繕本）上訴時應提出委任律師或具
有律師資格之人之委任狀；委任有律師資格者，另應附具律師資
格證書及釋明委任人與受任人有民事訴訟法第466條之1第1項但
書或第2項（詳附註）所定關係之釋明文書影本。
中    華    民    國    95    年    10    月    2     日
                              書記官  鎖瑞嶺
附註：
民事訴訟法第466條之1（第1項、第2項）：
對於第二審判決上訴，上訴人應委任律師為訴訟代理人。但上訴
人或其他法定代理人具有律師資格者，不在此限。
上訴人之配偶、三親等內之血親、二親等內之姻親，或上訴人為
法人、中央或地方機關時，其所屬專任人員具有律師資格並經法
院認為適當者，亦得為第三審訴訟代理人。


司法院資訊處製作；財團法人民間司法改革基金會備份。
